# 向全资子公司以实物资产投资是否具有商业实质？

提问人：andry-c 时间：2014-02-11 15:58:53
母公司以土地、设备等实物资产向子公司投资，并不改变母公司控制和拥有的经济资源，因此不具有商业实质，应以换出资产的账面价值确认长期股权投资的成本。

回答人：chenyiwei
对全资子公司是这样。对非全资子公司的投资大部分情况下也没有商业实质，但不排除一些特殊情况，以前本版面上有讨论。

提问人：1091 时间：2014-02-13 10:46:59
再问一句，子公司入账是以账面值还是评估值？谢谢

回答人：chenyiwei
子公司的入帐根据评估值。但所投入的资产构成完整业务的，对子公司而言应按同一控制下合并处理，按帐面值入帐。